臺灣高等法院臺中分院刑事裁定　
111年度抗字第844號
抗  告  人  
即  被  告  馮叡彣




原      審
選任辯護人  洪政國  律師
上列抗告人即被告因違反組織犯罪防制條例等案件，不服臺灣彰
化地方法院中華民國111年8月23日延長羈押裁定（111年度訴字
第359號），提起抗告，本院裁定如下：
    主  文
抗告駁回。
    理  由
一、本件抗告人即被告甲○○（下稱被告）抗告意旨，詳如後附「
    刑事抗告狀」（如附件）所示。
二、按羈押被告，偵查中不得逾2月，審判中不得逾3月。但有繼
    續羈押之必要者，得於期間未滿前，經法院依第101條或第1
    01條之1規定訊問被告後，以裁定延長之，刑事訴訟法第108
    條第1項定有明文。又按延長羈押係以保全證據、確保刑事
    程序進行或刑罰之執行為目的之強制處分。是刑事被告經法
    官訊問後，究竟有無刑事訴訟法第101條第1項各款或第101
    條之1第1項各款所規定之情形，及應否依同法第108條之規
    定予以延長羈押，均屬事實問題，法院應按訴訟進行之程度
    、卷證資料及其他一切情事斟酌之。次按被告有無繼續羈押
    之必要，應許由法院斟酌訴訟進行程度及其他一切情事而為
    認定（最高法院46年度台抗字第6號裁定意旨參照）。又關
    於羈押與延長羈押與否之審查，其目的僅在判斷有無實施羈
    押強制處分之必要，並非認定被告有無犯罪之實體審判程序
    ，故關於羈押之要件，無須經嚴格證明，以經釋明得以自由
    證明為已足；至於被告是否成立犯罪，乃本案實體上應予判
    斷之問題。是被告有無羈押或延長羈押之必要，法院僅須審
    查被告犯罪嫌疑是否重大、有無羈押原因、以及有無賴羈押
    以保全偵審或執行之必要，由法院就具體個案情節予以斟酌
    決定，如就客觀情事觀察，法院許可羈押之裁定或延長羈押
    之裁定，在目的與手段間之衡量並無明顯違反比例原則情形
    ，即無違法或不當可言。
三、本院查：
(一)被告因涉犯指揮犯罪組織、三人以上共同詐欺取財及一般洗
    錢等罪嫌，經臺灣彰化地方檢察署檢察官以110年度偵字第1
    5341號、111年度偵字第4065、4783號、111年度少連偵字第
    31號提起公訴，並於111年3月30日移審至原審即臺灣彰化地
    方法院，經原審法院合議庭受命法官以111年度訴字第359號
    訊問後，認其涉犯上開各該罪嫌之犯罪嫌疑均屬重大，具有
    刑事訴訟法第101條第1項第1款、第2款之羈押事由，且有羈
    押及禁止接見、通信之必要，於同日執行羈押並禁止接見、
    通信；嗣依法裁定被告自111年6月30日起延長羈押及續予禁
    止接見、通信，並於111年8月11日由原審合議庭行延長羈押
    訊問後，當庭諭知解除被告之禁止接見、通信，及於同年月
    23日裁定被告自111年8月30日起延長羈押2月（下稱原裁定
    ），被告於111年8月25日收受上開原裁定，於法定期間內提
    起抗告，先予敘明。
(二)查被告被訴涉有指揮犯罪組織等33罪之犯行，業經原審法院
    於111年8月29日判處應執行「有期徒刑捌年壹月，併科罰金
    新臺幣貳佰萬元，罰金如易服勞役，以罰金總額與壹年之日
    數比例折算」，有上開原審判決1份在卷可稽，依前揭原審
    判決理由欄所示事證，被告上開各罪之犯罪嫌疑確均足認重
    大。又原裁定以被告從偵查中否認與詐欺集團有關，到原審
    準備程序中坦承部分犯行，然仍將責任推卸予經傳喚、拘提
    無著之共犯萬雯萱；又被告在該車手集團內一直隱身於幕後
    ，甚至在檢警追查期間，利用律師探知偵查進度，並居住於
    汽車旅館，逃避追緝；再從本案原審同案被告兼證人萬雯萱
    所述內容可知，被告所屬之車手集團之總指揮「李別問」目
    前身分不明，「李別問」並曾要求萬雯萱替甲○○頂罪，可知
    被告在外有足以接應、助其逃亡之人，足認被告有逃亡之虞
    ，合於刑事訴訟法第101條第1項第1款之羈押事由，為確保
    審判或執行程序順利進行，故認被告仍有繼續羈押之必要性
    ，爰裁定被告應自111年8月30日起延長羈押2月等情，核原
    裁定上開論斷，俱有相關卷證可參，足認原裁定對被告所為
    延長羈押之處分，係屬適當、必要，亦合乎比例原則，並無
    不合。
(三)被告雖對原裁定不服提起抗告，且以如附件所示「刑事抗告
    狀」自述伊並無逃亡之虞之羈押事由及必要性云云。惟查，
    關於羈押與延長羈押與否之審查，其目的僅在判斷有無實施
    羈押強制處分之必要，並非認定被告有無犯罪之實體審判程
    序，故關於羈押之要件，無須經嚴格證明，以經釋明得以自
    由證明為已足，業如前述，是被告抗告意旨其中以原裁定採
    用共犯萬雯萱之陳述，作為認定被告有前開羈押之原因，有
    違證據法則云云部分，有所誤會，自非可採。又被告於其與
    本案無關之前案是否有故不到庭之情形，及於本案其他共犯
    先前為檢警查獲或羈押後，有無離開其住居之外縣市或出境
    ，實均不足影響於原裁定依前揭事證認定被告有逃亡之虞之
    情形，況被告業由原審判處非輕之應執行刑在案，此時自亦
    與偵查階段難以比擬，被告抗告意旨片面自述伊並無逃亡之
    虞之羈押原因，非為可採。再原裁定已於其理由中敘明為確
    保本案後續可能之審判或執行程序之順利進行，故認被告尚
    有繼續羈押之必要等語，且本院酌以被告所涉及指揮之詐欺
    集團犯罪組織之規模非小，被害人甚多，對社會治安之影響
    非輕，權衡國家刑事司法權之有效行使、社會秩序及公共利
    益之維護、被告人身自由受限制之程度，認於現階段對被告
    繼續羈押，合於比例之原則而具有其必要性，被告一己聲稱
    其並無羈押之必要性云云，非為可採。另被告抗告意旨所提
    及其個人之家庭、經濟等狀況及伊有意與眾多被害人和解部
    分，因均與法定審酌應否延長羈押之要件無關，被告據此請
    求撤銷原裁定，亦無可採。
(四)基上所述，被告抗告意旨無視原裁定之說明，徒以一己之認
    知及說詞，主張伊並無逃亡之虞之羈押事由及必要性云云，
    均非可採。被告前開抗告為無理由，應予駁回。
據上論斷，應依刑事訴訟法第412條，裁定如主文。
中　　華　　民　　國　　111 　年　　9 　　月　　8 　　日
                  刑事第十二庭  審判長法　官  張國忠
                                      法　官  高文崇
                                      法　官  李雅俐
以上正本證明與原本無異。
不得再抗告。
                                      書記官  蕭怡綸

中　　華　　民　　國　　111 　年　　9 　　月　　8 　　日